# 划转记入“可供出售金融资产”股票的账务处理

提问人：mdzcpa 时间：2012-02-14 16:11:18
结转划转股票的成本时，是否应按成本和公允价值变动合计数结转，相应冲减未分配利润。若是这样，已计入资本公积的公允价值变动收益是否也要相应结转到投资收益。 盼各位老师赐教，谢谢！

回答人：chenyiwei
如果是国有资产的无偿划转，整体上不确认损益，因此我理解原先累计公允价值变动形成的资本公积需要转出，但此时的转出并不是计入损益（否则就与总体上不确认损益的基本原则不一致了），而是直接计入“资本公积——资本溢价”，其最终处理结果就是按照被划转的标的股权对应的原成本冲减了“资本公积——资本溢价”。即： 借：资本公积——资本溢价 资本公积——其他综合收益贷：可供出售金融资产——成本 可供出售金融资产——公允价值变动